## 1. Relato da _Sprint_

<p align="justify">&emsp;&emsp; 

</p>


## 2. Fechamento da _Sprint_
<p align="justify">&emsp;&emsp; 
</p>

## 3. Backlog da Sprint

| ID | Issue | Pontuação | Responsável|
|:--:| ------- | :----: | :----: |
| #34 | [Criação do Termo de Abertura](https://github.com/fga-eps-mds/2020.2-Anunbis/issues/34) | 2| Roberto|
| #38 | [Definir nome do projeto](https://github.com/fga-eps-mds/2020.2-Anunbis/issues/38) |5|Toda Equipe|
| #39 | [Criar o protótipo de baixa fidelidade](https://github.com/fga-eps-mds/2020.2-Anunbis/issues/39)|8| Toda Equipe|
| #40 | [Estudo sobre ReactJS](https://github.com/fga-eps-mds/2020.2-Anunbis/issues/40) | 3| Eduardo Victor |
| #36 | [Estudo básico em Flask](https://github.com/fga-eps-mds/2020.2-Anunbis/issues/36) |3| Rodrigo Thiago |
| #42 | [Revisar documento de arquitetura e adicionar representação arquitetural](https://github.com/fga-eps-mds/2020.2-Anunbis/issues/42) | 2| Rodrigo e Thiago|
| #43 | [Criar documento de metodologias](https://github.com/fga-eps-mds/2020.2-Anunbis/issues/43) |3| Rafael Roberto |
| #44 | [Atualizar nome do projeto na documentação](https://github.com/fga-eps-mds/2019.2-arbc/issues/44)|1| Rodrigo e Thiago|


## 4. Visão do _Scrum Master_

<p align="justify">&emsp;&emsp; </p>

------------

## 4. Quadro de Conhecimento
<!-- ## 1. Relato da _Sprint_

<p align="justify">&emsp;&emsp; Visão geral sobre a sprint.</p>


------------
## 2. Reuniões da _Sprint_ 
##### Data:
- DD/MM/2021
##### Participantes:
- 
##### Duração:
- 
##### _Temas Debatidos:_
-  
##### Conclusão: 
<p align="justify">&emsp;&emsp; </p>

------------
## 3. Fechamento da _Sprint_
<p align="justify">&emsp;&emsp; O que foi observado ao final da sprint e o que foi decidido para a sprint seguinte.</p>

------------ -->