## 1. Relato da _Sprint_

<p align="justify">&emsp;&emsp; 
</p>


## 2. Fechamento da _Sprint_
<p align="justify">&emsp;&emsp; O Roadmap do projeto foi feito criado juntamento com os roadmap de DevOPs e Scrum Master, ainda não foi merjado ao projeto pela falta do roadmap do PO.
</p>

### 2.1 Backlog da Sprint

| ID | Issue | Pontuação | Responsável|
|:--:| ------- | :----: | :----: |
| #43 | [Criação do Termo de Abertura](https://github.com/fga-eps-mds/2019.2-arbc/issues/20) | 5| Rodrigo|
| #44 | [Roadmap SM](https://github.com/fga-eps-mds/2019.2-arbc/issues/31) |2|Victor|
| #45 | [FT02 - Banco de Dados](https://github.com/fga-eps-mds/2019.2-arbc/issues/24)|8| Raphael|
| #46 | [EAP](https://github.com/fga-eps-mds/2019.2-arbc/issues/37) | 2| LUcas |
| #47 | [Plano de Comunicação](https://github.com/fga-eps-mds/2019.2-arbc/issues/55) |3| Jorge |

<!--
### 2.2 Pontuação Final

* __Pontuação Total:__ 20
* __Pontos Concluídos:__ 13
* __Pontos Não Agregados:__ 7
-->


## 3. Visão do _Scrum Master_

<p align="justify">&emsp;&emsp; Estamos mais ou menos, essa sprint também foi lenta, o banco de dados deu problema para os MDS pois nunca não sabiam nada de bancos (com exceção do Igor e Thiago), mas gostei da iniciativa deles de ir atrás de um banco substituto caso o MongoDB der problemas. Semana que vem é Universitária então esperamos colocar tudo em dia. </p>

------------

## 4. Quadro de Conhecimento

<!-->
![](https://i.ibb.co/VScZ3r4/conh3.png)
-->

<!-- ## 1. Relato da _Sprint_

<p align="justify">&emsp;&emsp; A Sprint 3 foi animada,, o que trouxe algun</p>


------------
# 2. Reuniões da _Sprint_ 3

## 2.1. Reunião 1
##### Data:
- 23/02/2021
##### Participantes:
- Toda a equipe.
##### Duração:
- 2 horas.
##### _Temas Debatidos:_
- Objetivos da Sprint 3.
- Debates sobre o nome do projeto.
- Nome do projeto.

##### Conclusão:
<p align="justify">&emsp;&emsp; A equipe decidiu que irá começar a configurar o ambiente de desenvolvimento, e decidiu as duplas de pareamento para realizar os estudos básicos de tecnologias. Quanto ao nome ficou definido que a equipe teria mais um dia para pensar em nomes para o projeto.</p>

##### Pareamentos:
- [Eduardo](https://github.com/oEduardoAfonso) e [Victor](https://github.com/victorhugo21): JS e ReactJS
- [Rafael](https://github.com/RcleydsonR) e [Roberto](https://github.com/mangabeiras): Docker
- [Rodrigo](https://github.com/Balbinoo) e [Thiago](https://github.com/thiagohdaqw): Python e Flask


------------

## 2.2. Reunião 2
##### Data:
- 24/02/2021
##### Participantes:
- Toda a equipe.
##### Duração:
- 40 minutos.
##### _Temas Debatidos:_
- Nome do projeto

##### Conclusão:
<p align="justify">&emsp;&emsp; Foi realizada uma votação individual para cada nome proposto. Depois foi realizada uma nova votação apenas com os nomes mais votados anteriormente. O nome escolhido foi Anunbis.</p>


------------
## 3. Fechamento da _Sprint_
<p align="justify">&emsp;&emsp; <!--Será preenchido ao término da sprint.</p>

------------ -->